【裁判字號】    97,易,1951
【裁判日期】    970530
【裁判案由】    詐欺
【裁判全文】
臺灣臺中地方法院刑事判決  97年度易字第1951號
公  訴  人  臺灣臺中地方法院檢察署檢察官
被      告  甲○○
上列被告因詐欺案件，經檢察官提起公訴（97年度偵字第2653號
），被告於本院受命法官行準備程序時，對於犯罪事實為有罪之
陳述，經本院合議庭裁定由受命法官獨任適用簡式審判程序，判
決如下：
    主    文
甲○○共同意圖為自己不法之所有，以詐術使人將本人之物交付
，處有期徒刑肆月；又共同意圖為自己不法之所有，以詐術使人
將本人之物交付，處有期徒刑肆月。應執行有期徒刑柒月。
    犯罪事實與理由
一、本案認定之犯罪事實：
    甲○○因缺錢花用，雖可預見一般收購他人金融帳戶使用之
    行徑，常與財產犯罪有密切關聯，亦可預見綽號「楊大哥」
    之真實姓名年籍不詳之成年男子利用其帳戶之目的，係為掩
    飾不法犯行，避免有偵查犯罪權限之執法人員循線查緝，以
    確保犯罪所得之不法利益，並掩人耳目，竟仍以縱有人以其
    金融帳戶作為詐欺取財之犯罪工具，亦不違背其本意之犯意
    ，先於民國96年12月28日至合作金庫銀行太平分行申辦帳號
    0000000000號之帳戶，旋即於同日，在甲○○位於臺中縣太
    平市○村○街23巷40號住處附近，將上開帳戶之存摺、提款
    卡及密碼，交付予綽號「楊大哥」者使用，並與該「楊大哥
    」者及其所屬之詐欺集團成員，共同基於意圖為自己不法所
    有之犯意聯絡，意圖為自己不法之所有，由「楊大哥」及所
    屬之詐騙集團成員以電話向不特定人行騙，甲○○則提供自
    己所申辦之合作金庫銀行太平分行申辦帳號0000000000號之
    帳戶供匯款，並負責提領詐得款項，約定甲○○每提領1次
    款項，可得新臺幣（下同）1000元之報酬。嗣：
  (一)先於97年1月4日，「楊大哥」及所屬之詐騙集團成員以電話
    向乙○○○佯稱中獎需匯款云云，使乙○○○陷於錯誤，而
    將24萬元匯入甲○○之前開帳戶，得手後由詐欺集團成員，
    於同日駕車搭載甲○○，至合作金庫銀行六家分行，由甲○
    ○單獨入內領取乙○○○遭詐騙之金額24萬元後，轉交予詐
    欺集團成員，並取得1000元之報酬。
  (二)又於97年1月4日，「楊大哥」及其詐欺集團成員以電話向林
    鳳嬌佯稱中獎需匯款云云，致林鳳嬌陷於錯誤而將13萬元匯
    入甲○○之前開帳戶，並於同年月7日，由詐欺集團成員駕
    車搭載甲○○至合作金庫銀行東竹北分行，由甲○○單獨入
    內提領林鳳嬌遭詐騙之金額13萬元後，轉交予詐欺集團成員
    ，並取得1000元之報酬。
    案經乙○○○報警處理後，始悉上情。
二、前開犯罪事實，有下列證據可證：
  (一)被告甲○○於偵查中及本院審理時之自白。
  (二)證人即被害人乙○○○、林鳳嬌於警詢中之指述。
  (三)物證及書證：
    臺中縣警察局太平分局扣押筆錄含扣押物品目錄表。
    扣案合作金庫（太平分行）存摺1本、印章1枚、提款卡1
      張。
    高雄市政府警察局苓雅分局三角路派出所受理詐騙帳戶通
      報警示簡便格式表（被害人乙○○○）。
    兆豐國際商業銀行國內匯款申請書1紙（匯款人：乙○○
      ○）。
    陽信商業銀行匯款申請書1紙（匯款人：林鳳嬌）。
    甲○○合作金庫存摺影本。
    行動電話通聯紀錄（0000000000、0000000000）。
    合作金庫商業銀行太平分行97年3月11日合金太平存字第
      0970000864號函暨所附甲○○開戶資料。
  (四)臺灣高等法院被告全國前案紀錄表（被告素行之認定）。
三、本件被告甲○○受綽號「楊大哥」者所組成之詐騙集團之邀
    ，從事提領詐騙所得贓款之工作，其對於該集團成員係從事
    上開詐欺行為應有所知悉及認許，被告縱先前僅係販賣帳戶
    ，並非事先便已存在共同參與詐欺取財犯罪之決意，然於其
    受指示提領款項之行為當中亦已進一步形成共同詐欺取財之
    決意無疑。況且，被告確有前往銀行提款而參與犯罪構成要
    件之行為，自與綽號「楊大哥」者與其所屬詐欺集團成員有
    犯意聯絡及行為分擔，應成立共同正犯。故核被告所為，係
    犯刑法第28條、第339條第1項之共同詐欺取財既遂罪。被告
    與綽號「楊大哥」者所組成之詐騙集團成員間，有犯意聯絡
    及行為分擔，均為正犯。又被告先後所犯上開二次詐欺取財
    罪間，犯意各別，行為互殊，應予分論併罰。爰審酌被告尚
    無不良前科，有臺灣高等法院被告前案紀錄表可按，素行尚
    佳，明知所提供之帳戶資料將遭人供作財產犯罪之工具，竟
    執意將該帳戶資料提供予不法份子使用，而使不法犯罪集團
    成員者遂行其財產犯罪之目的，並進而擔任提領款項之車手
    工作，助長犯罪之猖獗，破壞社會秩序甚鉅，且本案被害人
    確因遭詐騙而受有上開匯入被告帳戶金額之損害，惟念及被
    告於本案中僅提供其帳戶資料1份，擔任車手，共犯行為分
    擔角色較輕，暨犯罪後坦承犯行，犯後態度尚佳，然迄未賠
    償被害人損害等一切情狀，分別量處如主文所示之刑並定其
    應執行之刑，以資懲儆。
四、適用之法條：刑事訴訟法第二百七十三條之一第一項、第二
    百九十九條第一項前段、第三百十條之二、第四百五十四條
    第一項，刑法第二十八條、第三百三十九條第一項、第五十
    一條第五款，刑法施行法第一條之一。
本案經檢察官張桂芳到庭執行職務。
中    華    民    國    97    年    5     月    30    日
                刑事第七庭  法  官  張清洲
以上正本證明與原本無異。
如不服本判決，應於收送達後十日內向本院提出上訴書狀（應敘
述具體理由並附繕本），上訴於臺灣高等法院臺中分院。
上訴書狀如未敘述理由，應於上訴期間屆滿後二十日內補提理由
書於本院。
                            書記官  詹東益
中    華    民    國    97    年    5     月    30    日
附錄論罪科刑法條
刑法第三百三十九條第一項：
意圖為自己或第三人不法之所有，以詐術使人將本人或第三人之
物交付者，處五年以下有期徒刑、拘役或科或併科一千元以下罰
金。


司法院資訊處製作；財團法人民間司法改革基金會備份。
